【裁判字號】    90,易緝,1
【裁判日期】    900328
【裁判案由】    傷害
【裁判全文】
臺灣苗栗地方法院刑事判決                             九十年度易緝字第一號
    公  訴  人  臺灣苗栗地方法院檢察署檢察官
    被      告  丁○○
右列被告因傷害案件，經檢察官提起公訴 (八十八年度偵字第五四八五號)，本院判
決如左：
    主      文
丁○○傷害人之身體，累犯，處拘役伍拾日，如易科罰金，以參佰元折算壹日。
    事      實
一、丁○○前曾於民國八十年間因妨害自由案件，經臺灣台南地方法院判處有期徒刑
    七月確定，復於八十年間因竊盜案件，經臺灣高等法院台南分院判處有期徒刑三
    年六月，於刑之執行前令入勞動處所強制工作三年確定。上開兩案件經接續執行
    ，於八十七年二月十七日縮刑期滿執行完畢。仍不知悔改，於八十八年十月二十
    二日凌晨零時三十分許，在苗栗縣竹南鎮○○路八十七號丙○○經營之小吃店內
    ，因細故與甲○○發生爭執，丁○○竟基於傷害人身體之犯意，手持玻璃酒瓶欲
    朝甲○○攻擊之際，在場之乙○○恐玻璃酒瓶砸傷無辜，則將賴隆滿抱住，並將
    酒瓶奪下，此時丁○○掙脫乙○○拘束，而與甲○○發生肢體衝突，拉扯過程中
    以手歐傷甲○○，致甲○○受有右耳裂傷之傷害，而甲○○心有不甘，亦基於傷
    害之犯意，持店內之椅子毆打丁○○（甲○○傷害部分，業經本院判處有期徒刑
    四月確定），致丁○○受有頭部外傷併撕裂傷、挫傷，臉部挫傷瘀青及左前臂挫
    傷瘀青等傷害。嗣丁○○至路旁拾起磚頭欲報復之際，為警當場查獲。
二、案經甲○○訴由苗栗縣警察局分局報請台灣苗栗地方法院檢察署檢察官偵查起訴
    。
    理  由
一、訊據被告丁○○固不否認於前揭時地與告訴人甲○○因細故發生爭執，惟矢口否
    認有何傷害犯行，辯稱：伊沒有拿酒瓶打甲○○，當時係乙○○搶走伊之酒瓶並
    勒住伊的脖子，而甲○○即拿起椅子打伊，是他們二人聯手，伊沒有還手的餘地
    云云。經查：
  (一)右揭丁○○與甲○○因細故發生爭執，拉扯過程中雙方因而互毆，致二人分別受
    有前開事實欄所述之傷害之事實，業據告訴人甲○○指訴甚詳，核與證人即當日
    與甲○○一同吃宵夜之友人乙○○及小吃店之老闆丙○○分別於警偵訊及本院審
    理時證述明確，並有診斷證明書二紙在卷可稽。惟據告訴人甲○○指稱丁○○係
    「持酒瓶」砸其頭部致受有輕傷害，雖與證人丙○○於警訊所稱情節相符，然觀
    諸前開甲○○之診斷證明書上所載傷勢，僅為「右耳裂傷」，而頭部或身體他處
    別無其他傷害。衡諸常情，以玻璃酒瓶之大小、質地，苟被告持之由上而下朝甲○○頭部砸去，甲○○理應受有範圍更廣、結果更嚴重之傷勢，焉有僅受有右耳
    裂傷之理？況證人乙○○於本院審理時證稱：「（問：案發當日情形如何？）當
    時我們有三人吃點心，被告一個人在隔壁的攤子吃烤肉喝酒，後來他醉了後大叫
    ，我們看他，他就拿瓶子來我們這邊，先對我們說，看什麼，要打架？要打我們
    ，我便搶起他的酒瓶子，結果他和甲○○扭打，我要拉開他們，因怕他跌倒。」
    、「（問：邱有受傷？）有，邱的耳朵有受傷，但好像不是被酒瓶打到的，好像
    在拉扯中受傷的....。」、「（問：有無看到丁○○拿酒瓶打到人？）沒有，但
    有看到他們二人扭打，除了他們二人外，沒有別人參加打架。」等語，綜合前開
    傷勢參觀互證，可推認被告應係持酒瓶欲砸甲○○之前，為乙○○抱住且將酒瓶
    奪下，並於甲○○與丁○○雙方衝突拉扯之際，丁○○以手打傷甲○○右耳。是
    甲○○及丙○○所稱傷勢係由被告持酒瓶所砸傷，應係拉扯爭執慌亂之中誤認或
    誇大之詞，尚與事實不符，故甲○○及丙○○就關於被告持酒瓶砸傷甲○○之指
    述尚難憑採，甲○○受有右耳之裂傷應係雙方互毆時被告以手打傷所致。
  (二)又被告丁○○雖辯稱當時被乙○○勒住，不可能攻擊甲○○，是他與乙○○聯手
    打伊云云。惟查，乙○○之所以抱住被告丁○○，係為搶下其所持之酒瓶，並規
    勸丁○○已喝醉，應回家睡覺，隨後被告丁○○用手抓住乙○○下體後，隨即放
    手等情，業據證人乙○○陳明在卷，核與證人丙○○證述情節相符。而乙○○並
    無與甲○○有共同傷害被告丁○○之犯意聯絡，故於播各丁○○告訴乙○○傷害
    案件中，業經臺灣苗栗地方法院檢察署檢察官以八十八年度偵字第五四八五號處
    分不起訴確定在案，有該不起訴處分書一紙在卷可憑。是乙○○斯時已因丁○○
    抓住其下體而放手，何來被勒住脖子而無法打甲○○之可能？且乙○○並未加入
    邱賴二人互毆行列，何來與甲○○共同傷害丁○○之可能？況被告丁○○與甲○○互毆後即拾起路旁磚塊追著甲○○跑一節，業據證人乙○○、丙○○於警訊中
    證述無訛，益徵被告丁○○主觀上確有傷害甲○○之故意，是被告丁○○所辯，
    顯係空言卸責之詞，不足採信。
  (三)又甲○○已因與被告丁○○互毆，致被告丁○○受有輕傷害一事，經本院於八十
    九年六月七日判處有期徒刑四月確定。而被告丁○○於本院審理時自承甲○○於
    案發前，右耳朵並無前述裂傷，係於警局作筆錄時始看到甲○○耳朵有ＯＫ棒包
    紮等語，核與證人乙○○於本院審理時證詞相符。參以甲○○與被告互毆之過程
    中，乙○○或第三人並無參與其中，已如前述，是以，甲○○之右耳裂傷既係於
    互毆過後始造成，足認應係由被告丁○○毆打所致，尚屬無疑。
  綜上所述，被告丁○○既與甲○○互毆，而致甲○○右耳裂傷，則被告所辯不足憑
  採，事證明確，其犯行堪予認定。
二、核被告丁○○所為，係犯刑法第二百七十七條第一項之普通傷害罪。查被告丁○○前曾於七十九年間因因妨害自由案件，經臺灣台南地方法院判處有期徒刑七月
    確定，復於八十年間因竊盜案件，經臺灣高等法院台南分院判處有期徒刑三年六
    月，於刑之執行前令入勞動處所強制工作三年確定。上開兩案件經接續執行，於
    八十七年二月十七日縮刑期滿執行完畢，此有臺灣苗栗地方法院檢察署刑案資料
查註紀錄表、臺灣高等法院檢察署刑案紀錄簡覆表、臺灣高等法院被告全國前案
    紀錄表在卷可憑，其於有期徒刑執行完畢後五年內，再犯本件有期徒刑以上之罪
    ，為累犯，應依刑法第四十七條之規定，加重其刑。爰審酌被告丁○○之品行、
    目的、手段、犯罪時所受之刺激、被害人甲○○所受傷害輕微、被告丁○○亦受
    有傷害，及其犯後之態度、雙方互毆等一切情狀，量處如主文所示之刑，並諭知
    易科罰金之折算標準，以資懲處。
據上論結，應依刑事訴訟法第二百九十九條第一項前段，刑法第二百七十七條第一項
、第四十七條、第四十一條，罰金罰鍰提高標準條例第一條前段、第二條，判決如主
文。
本案經檢察官戴瑞麒到庭執行職務。
中      華      民      國    九十      年      三      月    二十八    日
                                台灣苗栗地方法院刑事第一庭
                                    審判長  法  官  巫  政  松
                                            法  官  林  靜  雯
                                            法  官  顧  正  德
右正本證明與原本無異。
如不服本判決，應於判決送達後十日內向本院提出上訴狀( 應附繕本 )，上訴於
臺灣高等法院台中分院。
                                            書記官  陳  文  聰
中      華      民      國    九十      年      四      月      二      日
附錄本案論罪科刑法條：
中華民國刑法第二百七十七條 (普通傷害罪)
傷害人之身體或健康者，處三年以下有期徒刑、拘役或一千元以下罰金。
犯前項之罪因而致人於死者，處無期徒刑或七年以上有期徒刑；致重傷者
，處三年以上十年以下有期徒刑。


司法院資訊處製作；財團法人民間司法改革基金會備份。
